# CARLOS FCO. PARRA GARCÍA

# DESARROLLADOR DE SOFTWARE Y SISTEMAS



## PERFIL PROFESIONAL

Profesional en el ámbito del desarrollo móvil, especializado en sistemas Android, y con amplia experiencia en los lenguajes de programación Kotlin y Dart. Actualmente soy desarrollador frontend, y entre mis labores diarias se incluye el diseño y desarrollo de aplicaciones móviles empleando el framework Flutter.

# ÁREAS DE ESPECIALIZACIÓN

- Experiencia activa en lenguajes de programación orientados al desarrollo de aplicaciones y librerías en sistemas Android como Java, Kotlin o Dart.
- Experiencia activa en el framework de desarrollo móvil multiplataforma Flutter, abarcando el dominio de sistemas de gestión de estados como Provider, BLoC y Cubit. Comunicación HTTP con Dio.
- Diseños responsive.
- Experiencia con Firebase.
- Uso del control de versiones Git.
- Uso de redes neuronales para el desarrollo de sistemas de detección y reconocimiento facial.
- Desarrollo de proyectos en Python y uso de bibliotecas orientadas a la IA como OpenCV, NumPy, TensorFlow y ONNX.
- Experiencia en SQL y en el SGBD PostgreSQL.
- Conocimientos avanzados de C.

#### **EXPERIENCIA LABORAL**

## DESARROLLADOR FRONTEND YOURSTEP | Abril 2023 - Actualidad

- Desarrollo de una aplicación móvil empleando Flutter, la cual permite a los estudiantes gestionar sus tareas y exámenes de una forma rápida y eficiente.
- Diseño y desarrollo integral de la lógica de negocio de la aplicación, incluyendo la comunicación con backend mediante HTTP.
- Maquetación de los diseños de Figma en Flutter, incluyendo diseño responsive.
- Uso de la metodología Scrum para la gestión efectiva del proyecto. Uso de GitLab.

#### DESARROLLADOR DE SOFTWARE Y SISTEMAS CIBINAR | Julio 2022 - Abril 2023

- Desarrollo y diseño de aplicaciones móviles con Flutter orientados a sistemas inteligentes de detección y reconocimiento facial. Desarrollo en nativo con Kotlin.
- Implementación de scripts en Python para la realización de pruebas de carga en modelos Deep Learning.
- Investigación de herramientas y bibliotecas para la solución de problemas inherentes a los proyectos de la organización.

# PRÁCTICAS EN DESARROLLO MÓVIL CIBINAR | 2021 - 2022

- Desarrollo y diseño de software móvil empleando el framework Flutter.
- Desarrollo de APIs RESTful con Python mediante Flask.
- Uso del protocolo de mensajería MQTT para la comunicación de sistemas IoT.

#### DATOS DE CONTACTO

- Nº teléfono: 644 912 060
- carlosfcoparra@hotmail.com
- GitHub: carlosparra1998
- Albacete

#### **IDIOMAS**

- Nivel básico de inglés.
- Nivel intermedio de portugués.

#### **EDUCACIÓN**

#### GRADO EN INGENIERÍA INFORMÁTICA

# Universidad de Castilla-La Mancha | 2018 - 2022

- Premio de la Fundación Campollano al TFG más innovador de la ESII, 2021 2022.
- Matrícula de Honor en TFG, y en las siguientes asignaturas: Cálculo y Métodos Numéricos, Redes de Computadores I y Lógica.
- Nota media del expediente: 8.22.

#### OTRAS COMPETENCIAS

- Amplia experiencia en entornos de trabajo basado en Linux (Debian).
- Capacidad resolutiva.
- Análisis de información técnica compleja.
- Habilidades sociales y trabajo en equipo.
- Proactividad.
- Gestión del tiempo.